臺灣高等法院臺中分院刑事判決　　　　　　民國九十三年度上更(一)字第二九０號
　　上　訴　人
　　即 自訴 人　甲○○
　　被　　　告　乙○○
右上訴人因自訴被告毀損案件，不服臺灣臺中地方法院中華民國九十年五月三十一日
第一審判決（民國八十九年度自字第九五０號），提起上訴，經判決後，由最高法院
發回更審，本院判決如左：
    主      文
上訴駁回。
    理      由
一、本件自訴意旨略以：被告乙○○損壞自訴人居住之東方明珠大樓結構牆，私設鐵
    門，影響大樓結構安全，前經自訴人要求回復原狀並聲請調解以減少訟爭，惟被
    告態度頑劣，經二次調解通知均不到場，致調解不成立，該鐵門於地震前二年即
    已作成，是被告稱私設鐵門係因九二一地震後為逃生而設者，顯與事實不符，認
    被告涉犯刑法第三百五十三條之毀損建築物罪嫌云云。
二、按犯罪事實應依證據認定之，無證據不得推定其犯罪事實，刑事訴訟法第一百五
    十四條定有明文，而所謂認定犯罪事實之證據，係指足以認定被告確有犯罪行為
    之積極證據而言。訊據被告乙○○堅決否認有毀損之犯行，辯稱：(一)、伊於台中
    市○○○路○段十四號店舖增設之逃生鐵門，係因現使用之店舖住宅僅有大門唯
    一出入口，如遇類似九二一地震時，一旦停電或相類情況發生，即無從逃生，遂
    於不妨礙大樓結構安全之前提下，增設一逃生鐵捲門，該道牆為一般隔戶牆，並
    非大樓結構牆；(二)、增設鐵捲門之騎樓部分本即伊所有，原係方便大樓人員管制
    而設置，現已依市政府要求，予以拆除恢復原狀等語。
三、按區分所有，指數人區分一建築物，而各有其專有部分，並就其共有部分，按其
    應有部分有所有權，公寓大廈管理條例第三條第二款定有明文。經查坐落台中市
    ○○路四一二巷一一八巷六號房屋（現經整編為台中市○○○路○段十四號）係
    被告所有，其所有權範圍包括一樓三一‧四一平方公尺、二樓四四‧五三公尺、
    三樓四二‧八四平方公尺、騎樓一五‧六一平方公尺，此有台中市中山地政事務
    所建物所有權狀、台中市東區戶政事務所門牌證明書影本在卷可稽。原審自訴代
    理人於原審供稱：被告所設鐵門高約二公尺、寬約一公尺，位置在其房屋邊牆云
    云，足見自訴人所指被告私設鐵門及私圍騎樓營業之地點，均為被告之所有權所
    及範圍，被告私設鐵門，主觀上更無毀壞建築物之故意，縱其使用應受公寓大廈
    管理條例有關規定之限制，但究與刑法上之毀損罪所謂毀壞他人建築物之構成要
    件有間，自無成立毀損之罪之可言。
四、次按公寓大廈共用部分不得獨立使用供做專有部分，而公寓大廈基礎、主要樑柱
    、承重牆壁、樓地板及屋頂之構造，並不得約定專用部分，公寓大廈管理條例第
    七條第三款定有明文。毀損之牆壁非屬該大樓之「承重牆壁」，其毀損該牆壁私
    設鐵車一座，並不足以影響於大樓之安全等情，業緀證人即該大樓之設計人丁○
    ○於本院審理時結證屬實，訊之自訴人於本院亦表示被告現已回復原狀，對本案
    無意見云云。
五、綜上所述，自訴人所持之上開論據，均不足以認定被告涉有毀損之犯行，此外，
    復查無其他積極證據可資證明被告犯罪。原審以不能證明被告有毀損之犯行，而
    諭知被告無罪之判決，並無不合，自訴人上訴意旨仍執陳詞，指摘原判決此部分
    不當，為無理由，應予駁回。
六、據上論斷，應依刑事訴訟法第三百六十八條，判決如主文。
本案經檢察官丙○○到庭執行職務。
中      華      民      國      九十四  年      二      月      一      日
                                臺灣高等法院臺中分院刑事第十庭
                                      審判長法  官  林  照  明
                                            法  官  林  清  鈞
                                            法  官  吳  重  政
右正本證明與原本無異。
一、自訴人得上訴。
二、被告不得上訴。
如不服本判決應於收受送達後十日內向本院提出上訴書狀，其未敘述上訴之理由者並
得於提起上訴後十日內向本院補提理由書（均須按他造當事人之人數附繕本）。
                                            書記官  劉  建  智
中      華      民      國      九十四  年      二      月      十四    日
                                                                        Ａ
